【裁判字號】    97,交聲,103
【裁判日期】    970416
【裁判案由】    違反道路交通管理處罰條例聲明異議
【裁判全文】
臺灣基隆地方法院交通事件裁定         97年度交聲字第103號
移送機關即
原處分機關  交通部公路總局臺北區監理所基隆監理站
聲明異議人
即受處分人  甲○○
上列聲明異議人即受處分人因違反道路交通管理處罰條例案件，
對於交通部公路總局臺北區監理所基隆監理站中華民國97年3 月
24日所為之處分（原處分案號：基監字第裁42-RA0000000號），
聲明異議，本院裁定如下：
    主  文
異議駁回。
    理  由
一、原處分意旨略以：本件異議人即受處分人甲○○（下稱異議
    人）駕駛M6-9251 號自用小客車，於民國97年1 月24日凌晨
    6 時43分許，行經基隆市○○路、月眉路路口前之設有燈號
    管制交岔路口時，不遵守道路交通號誌之指示，紅燈越線臨
    時停車，經設在該路口之自動照相儀器攝得上開情形，基隆
    市警察局交通警察隊（以下稱舉發單位）乃以異議人有道路
    交通管理處罰條例第60條第2 項第3 款之違規行為，而填製
    97年1 月31日基警交字第RA0000000 號舉發違反道路交通管
    理事件通知單予以舉發。異議人不服舉發，於應到案日期（
    97年3 月1 日）前之97年2 月22日向交通部公路總局臺北區
    監理所基隆監理站（下稱原處分機關）提出申訴，經原處分
    機關函請舉發單位調查結果，仍認異議人有上開違規行為，
    原處分機關乃依道路交通管理處罰條例第60條第2 項第3 款
    規定，於97年3 月24日以基監字第裁42-RA0000000號裁決書
    ，裁處異議人罰鍰新臺幣（下同）900 元。
二、聲明異議意旨略以：異議人係因當時風雨交加，路面濕滑，
    於路口管制燈號由綠燈將轉換紅燈之際，自異議人右後方之
    基隆市○○路7 巷口衝出一部車，異議人為免「急停」，致
    後車追撞，遂採取「緩剎車」方式停車，以致於在紅燈亮起
    後超越停止線，其並非故意不遵守道路交通號誌之指示，爰
    具狀請求撤銷原處分云云。
三、按汽車駕駛人駕駛汽車，應遵守道路交通標誌、標線、號誌
    之指示，道路交通安全規則第90條前段定有明文。又道路交
    通標誌標線號誌設置規則第206 條第5 款第1 目規定「圓形
    紅燈」之行車管制號誌係表示禁止車輛通行，並不得超越停
    止線或進入路口。如汽車駕駛人駕駛汽車，有不遵守道路交
    通標誌、標線、號誌之指示者，處900 元以上1,800 元以下
    罰鍰，道路交通管理處罰條例第60條第2 項第3 款亦定有明
    文。
四、經查：異議人駕駛所有之M6-9251 號自用小客車，於上揭時
    間，行經基隆市○○路、月眉路路口前時，於該路口管制燈
    號紅燈亮起時，超越停止線，遭設置在該路口之「微電腦闖
    紅燈及測速自動照相設備」攝得上開情形之事實，為異議人
    所不爭執，且有舉發違規照片2 張附卷可稽，足見異議人確
    有不遵守道路交通號誌指示之情形。又異議人雖辯稱因天雨
    路滑，為免因急停致後方來車追撞，採取緩剎車，因而於紅
    燈亮起後逾越停止線云云，然本院觀諸卷附2 張舉發違規照
    片及基隆市警察局97年3月7日基警交字第0970006347號函所
    載內容，異議人駕駛上開車輛，係於路口紅燈亮起後駛越停
    止線，經設置在路口之線圈感應偵測得有車輛闖紅燈，而啟
    動自動照相設備採證，並於紅燈亮起33秒6拍攝得第1張採證
    照片，復於第35秒6拍攝得第2 張採證照片，且比對第1張、
    第2 張舉發照片中異議人車輛位置，顯示異議人之車輛有略
    向前移動之情形。綜此判斷，異議人在逾越停止線前，已有
    長達超過33秒6 之時間（加計紅燈前之黃燈時間），供其預
    見燈色並辨識號誌燈號管制情形，異議人上開辯解情形，核
    與卷內事證及經驗法則不符，核係事後卸責之詞，委無足取
    。
五、綜上，異議人駕駛上開所有之自用小客車，於前揭時、地，
    有上揭不遵守道路交通號誌指示之違規行為明確，從而原處
    分機關依道路交通管理處罰條例第60條第2 項第3 款規定，
    裁處異議人罰鍰900 元，核無違誤，異議人之異議無理由，
    應予駁回。
六、據上論斷，應依道路交通案件處理辦法第19條，裁定如主文
    。
中    華    民    國    97    年    4     月    16    日
                  交通法庭法  官  劉桂金
以上正本證明與原本無異。
對於本件裁定如有不服，應於收受送達後5日內，向本院提出抗
告書狀，敘述抗告之理由，抗告於臺灣高等法院。
中    華    民    國    97    年    4     月    16    日
                          書記官  鄧順生


司法院資訊處製作；財團法人民間司法改革基金會備份。
